臺灣臺南地方法院刑事判決
110年度交易字第418號
公  訴  人  臺灣臺南地方檢察署檢察官
被      告  徐先聖



上列被告因公共危險案件，經檢察官提起公訴（110年度營偵字
第696號），被告就被訴事實為有罪之陳述，經告知簡式審判程
序之旨，並聽取當事人意見後，裁定以簡式審判程序進行審理，
判決如下：
    主  文
徐先聖犯不能安全駕駛動力交通工具罪，累犯，處有期徒刑壹年
。
    事實及理由
一、本件係經被告徐先聖於準備程序當庭表示認罪，而經本院裁
    定以簡式審判程序加以審理，依據刑事訴訟法第273條之2、
    第159條第2項之規定，不適用審判外陳述之證據法則中，有
    關限制證據能力之相關規定，合先敘明。
二、本件除證據部分應補充「被告於本院準備及審理程序中之自
    白」外，其餘犯罪事實及證據均引用附件檢察官起訴書之記
    載。
三、核被告所為，係犯刑法第185條之3第1項第1款駕駛動力交通
    工具而吐氣所含酒精濃度達每公升0.25毫克以上之罪。又被
    告前有起訴書犯罪事實欄所載之前科紀錄，有臺灣高等法院
    被告前案紀錄表1份在卷可按，其受有期徒刑執行完畢後，5
     年以內故意再犯本件有期徒刑以上之罪，為累犯，應依刑
    法第47條第1項規定加重其刑。至司法院釋字第775號解釋，
    依解釋文及理由之意旨，係指構成累犯者，不分情節，一律
    加重最低本刑，於不符合刑法第59條所定要件之情形下，致
    生行為人所受之刑罰超過其所應負擔罪責之個案，不符罪刑
    相當原則、比例原則。於此範圍內，在修正前，為避免發生
    上述罪刑不相當之情形，法院就該個案應裁量是否加重最低
    本刑；依此，該解釋係指個案應量處最低法定刑、又無法適
    用刑法第59條在內減輕規定之情形，法院應依此解釋意旨裁
    量不予加重最低本刑（最高法院108年度台上字第338號、第
    976號、第1941號判決意旨參照）。查本案依被告構成累犯
    及犯罪之情節，並無上開情事，自仍有累犯加重其刑規定之
    適用，併此敘明。應依刑法第47條第1項之規定加重其刑。
    爰審酌被告有多次觸犯酒後駕車公共危險罪，顯見其未因之
    前酒駕之裁罰而改正於酒後駕駛機動交通工具之行為，顯不
    知警惕。再考量被告於本次酒後駕駛之酒精濃度為每公升1.
    16毫克，已達茫醉之酒醉程度，猶罔顧自己及公眾行人往來
    之安全，仍騎駛重機車上路，認有加重懲處之必要；惟念及
    被告並未肇事致生自己或他人之具體損害；暨被告犯罪後始
    終坦承犯行，態度良好，復斟酌被告自述在中油工作，離婚
    、育有2女均已成年，工作及家庭生活狀況一切情狀，量處
    如主文所示之刑，以示懲儆。
據上論斷，應依刑事訴訟法第273條之1第1項、第299條第1項前
段、第310條之2、第454條第2項（本件依刑事判決精簡原則，僅
記載程序法條文），判決如主文。
本案經檢察官張佳蓉提起公訴，檢察官林容萱到庭執行職務。
中　　華　　民　　國　　110 　年　　12　　月　　30　　日
　　　　　　　　　刑事第四庭    法　官　張  菁
以上正本證明與原本無異。
如不服本判決應於收受本判決後20日內向本院提出上訴書狀，並
應敘述具體理由。其未敘述上訴理由者，應於上訴期間屆滿後20
日內向本院補提理由書狀（均須按他造當事人之人數附繕本）「
切勿逕送上級法院」。 
　　　　　　　　　　　　　　　　書記官  蔡佳玲
中　　華　　民　　國　　110 　年　　12　　月　　30　　日
附錄法條：
中華民國刑法第185條之3
駕駛動力交通工具而有下列情形之一者，處2年以下有期徒刑，
得併科20萬元以下罰金：
一、吐氣所含酒精濃度達每公升零點二五毫克或血液中酒精濃度
    達百分之零點零五以上。
二、有前款以外之其他情事足認服用酒類或其他相類之物，致不
    能安全駕駛。
三、服用毒品、麻醉藥品或其他相類之物，致不能安全駕駛。
因而致人於死者，處3年以上10年以下有期徒刑；致重傷者，處1
年以上7年以下有期徒刑。
曾犯本條或陸海空軍刑法第五十四條之罪，經有罪判決確定或經
緩起訴處分確定，於5年內再犯第一項之罪因而致人於死者，處
無期徒刑或5年以上有期徒刑；致重傷者，處3年以上10年以下有
期徒刑。
附件
臺灣臺南地方檢察署檢察官起訴書
                                    110年度營偵字第696號
　　被　　　告　徐先聖　男　59歲（民國00年00月00日生）
　　　　　　　　　　　　住○○市○○區○○里○○00○0   號　　　　　　　　　　　
　　　　　　　　　　　　國民身分證統一編號：Z000000000號
上列被告因不能安全駕駛案件，已經偵查終結，認應提起公訴，
茲將犯罪事實及證據並所犯法條分敘如下：
　　　　犯罪事實
一、徐先聖於民國107年間因公共危險案件，經臺灣臺南地方法
    院於108年5月13日以107年交易字第1134號判決判處有期徒
    刑11月確定，於109年6月1日執行完畢。詎仍不知悔改，於1
    10年3月28日中午12時許至下午2時許，在臺南市新市區租屋
    處飲用保力達藥酒、大鵰藥酒後，明知飲酒後吐氣所含酒精
    濃度達每公升0.25毫克以上，不得駕駛動力交通工具，仍於
    110年3月28日下午3時許，騎乘車牌號碼000-0000號普通重
    型機車外出，嗣因行車不穩，在臺南市○○區○○里○○0○00號前
    為警攔查，並測得其吐氣所含酒精濃度達每公升1.16毫克，
    始為警查獲上情。
二、案經臺南市政府警察局學甲分局報告偵辦。
　　　　證據並所犯法條
一、上揭犯罪事實，業據被告徐先聖於警詢及偵查中坦承不諱，
    復有被告酒精測定紀錄表、呼氣酒精測試器檢定合格證書各
    1份、臺南市政府警察局舉發違反道路交通管理事件通知單2
    份附卷可稽，足徵被告自白與事實相符，其犯嫌堪以認定。
二、核被告所為，係犯刑法第185條之3第1項第1款之吐氣所含酒
    精濃度達每公升0.25毫克以上而駕駛動力交通工具罪嫌。被
    告曾受如犯罪事實欄所示有期徒刑之執行完畢，有本署刑案
    資料查註紀錄表在卷可憑，其於有期徒刑執行完畢後5年以
    內故意再犯本件有期徒刑以上之罪，為累犯，請依刑法第47
    條第1項之規定及大法官釋字第775號解釋之意旨，裁量是否
    加重其刑。
三、依刑事訴訟法第251條第1項提起公訴。
　　此　致
臺灣臺南地方法院
中　　華　　民　　國　 110　　年　　4 　　月　　12　　日
                              檢察官  張  佳  蓉
本件證明與原本無異
中　　華　　民　　國　 110　　年　　4 　　月　　19　　日
                              書記官  李  智  聖